ACORDAO-COMPLETO-2525484

ACÓRDÃO 7907/2022 ATA 41/2022 - SEGUNDA CÂMARA

VISTOS, relatados e discutidos estes autos que cuidam de pedido de reexame interposto contra o Acórdão 7359/2021-TCU-Segunda Câmara,
	ACORDAM os Ministros do Tribunal de Contas da União, reunidos em sessão da Segunda Câmara, com fundamento no artigo 48 da Lei 8.443/1992, c/c os artigos 285 e 286 do Regimento Interno do TCU, diante das razões expostas pelo Relator, em:
	9.1. conhecer e negar provimento ao pedido de reexame, sem prejuízo de mais uma vez orientar que, caso haja comprovação, perante a unidade jurisdicionada, de que os quintos incorporados no período de 8/4/1998 a 4/9/2001 decorrem de decisão judicial transitada em julgado, a incorporação estará imune a absorções por reajustes futuros, tudo conforme a modulação estabelecida no RE 638.115/CE;
	9.2. dar ciência deste acórdão ao recorrente e à unidade jurisdicionada.

Pedido de reexame contra acórdão que considerou ilegal ato de pessoal.

Segunda Câmara

Universidade Federal de Minas Gerais.

3. Interessados/Responsáveis/Recorrentes:
3.1. Interessado: Celso Gonçalves Becker (XXX.461.366-XX).
3.2. Recorrente: Universidade Federal de Minas Gerais (17.217.985/0001-04).

13.1. Ministros presentes: Antonio Anastasia (na Presidência), Aroldo Cedraz e Bruno Dantas (Relator).
13.2. Ministro-Substituto convocado: Marcos Bemquerer Costa.

BRUNO DANTAS

Ministro Augusto Nardes.

Cuidam os autos de pedido de reexame (peças 16 a 21) interposto pela Universidade Federal de Minas Gerais contra o Acórdão 7359/2021-TCU-Segunda Câmara, lavrado nos seguintes termos:
"VISTOS, relatados e discutidos estes autos de processo de aposentadoria de ex-servidor da Universidade Federal de Minas Gerais.
ACORDAM os Ministros do Tribunal de Contas da União, reunidos em sessão da Segunda Câmara, diante das razões expostas pelo relator e com fundamento na Constituição Federal, art. 71, incisos III e IX, e na Lei 8.443/1992, arts. 1º, inciso V, e 39, inciso II, em:
9.1. considerar ilegal a presente concessão e negar registro ao respectivo ato;
9.2. dispensar a devolução dos valores indevidamente recebidos de boa-fé pelo interessado, nos termos do Enunciado 106 da Súmula de Jurisprudência deste Tribunal;
9.3. determinar à Universidade Federal de Minas Gerais que adote as seguintes providências, sob pena de responsabilidade solidária da autoridade administrativa omissa:
9.3.1. suspenda os pagamentos realizados com base no ato ora impugnado;
9.3.2. emita novo ato de aposentadoria escoimado da irregularidade apontada, submetendo-o a este Tribunal no prazo de trinta dias, pelo sistema e-Pessoal;
9.3.3. reavalie e altere, se for o caso, a parcela de quintos inicialmente concedida, à luz da deliberação do Supremo Tribunal Federal, nos autos do RE 638.115/CE, na Sessão Ordinária de 18/12/2019;
9.3.4. comunique ao interessado a deliberação deste Tribunal e o alerte de que o efeito suspensivo proveniente da eventual interposição de recursos, junto ao TCU, não o eximirá da devolução dos valores indevidamente recebidos após a notificação;
9.4. dar ciência desta deliberação ao interessado e à Universidade Federal de Minas Gerais."
2.	O processamento do recurso foi admitido, porquanto preenchidos os requisitos previstos no art. 48 da Lei 8.443/1992, todavia sem atribuição de efeito suspensivo aos itens do acórdão recorrido (peça 26) .
3.	Instruído o feito, faço reproduzir, com os ajustes que julgo pertinentes, o exame técnico e o encaminhamento oferecidos pela Secretaria de Recursos deste Tribunal (peça 30) :
"HISTÓRICO 
2.	O ato de aposentadoria do servidor foi julgado ilegal em razão de:
a)	contagem irregular em tempo ponderado de atividade exercida em condições insalubres;
b)	incorporação de parcelas de quintos/décimos, referentes ao exercício de função de confiança posterior ao advento da Lei 9.624/1998.
2.1.	Consta do voto condutor da deliberação recorrida que o reconhecimento de tempo de serviço prestado em condições insalubres diverge do entendimento desta Corte de Contas. O ex-servidor não é caracterizado como profissional de saúde com profissão regulamentada nem como servidor submetido a regime jurídico anterior à Lei 8.112/1990 diferente de CLT ou posterior a 11/12/1990. Desse modo, é irregular a averbação do período de 6/3/1987 a 11/12/1990, computada como insalubre (peça 2, p. 2) .
2.2.	No que tange ao pagamento de quintos/décimos, a Corte de Contas considerou ser indevida a incorporação do valor da função exercida posteriormente à edição da Lei 9.624/1998, consoante o entendimento do Supremo Tribunal Federal no Recurso Extraordinário 638.115/CE, com repercussão geral, ao qual se alinhou a jurisprudência do TCU.
2.3.	Assim, foi determinado ao órgão de origem que reavaliasse e alterasse, se fosse o caso, a parcela de quintos inicialmente concedida, à luz da deliberação do STF, nos autos do RE 638.115/CE, na Sessão Ordinária de 18/12/2019.
ADMISSIBILIDADE
3.	Reitera-se o exame de admissibilidade realizado pelo Sar/Serur (peças 22 e 23) , que opinou pelo conhecimento do recurso, nos termos dos artigos 32, inciso I, e 48 da Lei 8.443/1992, c/c os artigos 285, § 2º, e 286, parágrafo único, do RI/TCU, todavia sem atribuição de efeito suspensivo. O Excelentíssimo Senhor Ministro Bruno Dantas, mediante despacho de peça 26, concordou com esta unidade técnica. 
EXAME DE MÉRITO
4.	Delimitação
4.1.	Constitui objeto do presente recurso definir se a decisão da Corte de Contas acerca do pagamento de quintos incorporados após 8/4/1998 afrontou o RE 638.115/CE.
4.2.	Cabe ressaltar que a Universidade Federal de Minas Gerais nada alegou acerca da outra ilegalidade que também maculou o ato de aposentadoria do servidor Celso Gonçalves Becker, referente à contagem irregular em tempo ponderado de atividade exercida em condições insalubres.
5.	Das parcelas de quintos/décimos incorporadas após 8/4/1998
5.1.	Defende a Universidade Federal de Minas Gerais que o ato de aposentadoria de Celso Gonçalves Becker deve ser considerado legal, com base nos seguintes argumentos.
5.2.	O pagamento de parcela judicial, no valor de R$ 26,79 (vinte e seis reais, setenta e nove centavos) em favor do ex-servidor, referente à incorporação de 1/10 FG-01, está amparada pela decisão judicial proferida nos autos da Ação Coletiva Ordinária 0028066.61.2006.4.01.3800 (número antigo 2006.38.00.028544-1) , ajuizada pela Associação Profissional dos Docentes da Universidade Federal de Minas Gerais (APUBH) , e que tramita no TRF da 1ª Região (peça 16, p. 2-3) .
5.3.	Tal parcela refere-se à vantagem prevista no art. 5º, § 2º, do Decreto 95.689/1988 (VPNI) , cujo pagamento foi considerado ilegal pelo Tribunal de Contas da União (peça 16, p. 2) .
5.4.	Em 17/3/2021, a UFMG foi intimada, por meio da Procuradoria-Geral Federal (PGF) , sobre o conteúdo do Despacho ID 82182610, que inadmitiu o prosseguimento dos Recursos Especial e Extraordinário apresentados pela PGF/UFMG, bem como do Despacho 00140/2021/NAP/EAP-ADMPRF1/PGF/AGU (peça 19) , que trata da movimentação processual atual do processo judicial 0028066.61.2006.4.01.3800 (peça 16, p. 3) .
5.5.	Ante o não provimento da apelação apresentada pela UFMG, prevalece o disposto na sentença de primeira instância, que julgou procedente o pedido, para condenar a UFMG a efetuar a incorporação na remuneração e/ou nos proventos dos substituídos das parcelas denominadas quintos até 4/9/2001, data em que passam a constituir Vantagem Pessoal Nominalmente Identificada (VPNI) , nos termos da MP 2.225-45/2001 (peça 16, p. 3-5) . 
5.6.	Quanto à superveniência de fatos novos, transcreve despacho proferido no TC Processo 012.090/2020-4, mediante o qual o Ministro-Relator Aroldo Cedraz conheceu do pedido de reexame interposto UFMG em favor do ex-servidor Geraldo Élvio Magalhães, integrante do mesmo processo judicial acima referido (peça 16, p. 5) .
5.7.	Conforme se depreende da decisão judicial em vigor, favorável ao interessado, o cumprimento da determinação contida no acórdão recorrido importa em descumprimento de decisão judicial por parte do gestor público, o que pode configurar, nos termos do Código Penal, crime de desobediência previsto em seu art. 330 (peça 16, p. 5) .
5.8.	Não restam dúvidas acerca da impossibilidade de supressão das parcelas albergadas por decisões judiciais de primeira instância, enquanto perdurar o efeito meramente devolutivo dos recursos manejados pela UFMG. Esse também foi o entendimento do TCU, amparado nos votos condutores dos Acórdão 961/2006-TCU-Plenário (Relator Ministro Walton Alencar Rodrigues) e 1.790/2007-TCU-Plenário (Relator Ministro Marcos Vinicios Vilaça) . Assim, os atos concessórios são considerados legais e, paralelamente, procede-se ao acompanhamento dos recursos judiciais (peça 16, p. 6) .
5.9.	Pelas razões de fato e de direito acima aduzidas, conclui-se pela impossibilidade de cumprimento da determinação contida no Acórdão 7359/2021-TCU-Segunda Câmara, envolvendo o ex-servidor Celso Gonçalves Becker, em razão do atual provimento jurisdicional favorável ao interessado, de acordo com o entendimento da Corte de Contas acerca da matéria e com a decisão prolatada em favor do ex-servidor Geraldo Élvio Magalhães, integrante do mesmo processo judicial em que figura como autor o ex-servidor Celso Gonçalves Becker, Processo 0028066.61.2006.4.01.3800 (peça 16, p. 6-7) .
Análise
5.10.	Em consonância com o voto condutor da deliberação recorrida, a irregularidade na incorporação de quintos após a edição da Lei 9.624/1998 impedia o julgamento pela legalidade do ato de aposentadoria do ex-servidor Celso Gonçalves Becker, tendo sido determinado à UFMG que reavaliasse e alterasse, se fosse o caso, a parcela de quintos inicialmente concedida, à luz da deliberação do STF, nos autos do RE 638.115/CE, na Sessão Ordinária de 18/12/2019.
5.11.	Embora a UFMG afirme que a parcela judicial, no valor de R$ 26,79 (vinte e seis reais, setenta e nove centavos) , seja decorrente da incorporação de 1/10 FG-01, na sequência insere informação equivocada no sentido de que essa parcela se refere à vantagem prevista no art. 5º, § 2º, do Decreto 95.689/1988 (VPNI) , cujo pagamento foi considerado ilegal pelo Tribunal de Contas da União (peça 16, p. 2) .
5.12	No pedido de reexame apresentado pela UFMG, a recorrente informa que, em 17/3/2021, foi intimada, por meio da Procuradoria-Geral Federal (PGF) , sobre o conteúdo do Despacho ID 82182610, que inadmitiu o prosseguimento dos Recursos Especial e Extraordinário interpostos pela PGF/UFMG, bem como do Despacho 00140/2021/NAP/EAP-ADMPRF1/PGF/AGU (peça 19) , que trata da movimentação processual atual do Ação Coletiva Ordinária 0028066.61.2006.4.01.3800 (número antigo 2006.38.00.028544-1) , ajuizada pela Associação Profissional dos Docentes da Universidade Federal de Minas Gerais (APUBH) , e que tramitava no TRF da 1ª Região (peça 16, p. 2-3) .
5.13.	Mediante o Despacho 00140/2021/NAP/EAP-ADMPRF1/PGF/AGU (peça 19) , o Núcleo de Ações de Pessoal integrante da Equipe Regional de Atuação Prioritária em Matéria Administrativa da 1ª Região informou à PF-UFMG que interporia agravos dentro do prazo legal, uma vez que a PGF/AGU tem adotado todas as medidas judiciais cabíveis para adequar os julgamentos sobre quintos/décimos incorporados entre 1998 e 2001 ao entendimento adotado pelo STF no RE 638.115/CE (Tema 395 de Repercussão Geral) , considerando inclusive a modulação dos efeitos promovida no julgamento dos segundos embargos declaratórios. 
5.14.	Acrescentou que as decisões de negativa de seguimento ao REsp e ao RE da UFMG aplicaram de forma equivocada o precedente do STF, pois o acordão recorrido não está de acordo com a tese jurídica de que 'Ofende o princípio da legalidade a decisão que concede a incorporação de quintos pelo exercício de função comissionada no período de 8/4/1998 a 4/9/2001, ante a carência de fundamento legal', com modulação dos efeitos para aqueles que já recebiam a vantagem por força de decisão judicial não transitada em julgado, cujo pagamento deve ser mantido até a absorção integral da parcela por quaisquer reajustes futuros concedidos ao servidores.
5.15.	Ademais, cabe ressaltar que a comprovação do trânsito em julgado, por si só, não possui o condão de alterar o julgamento pela ilegalidade do ato de aposentadoria pela Corte de Contas, pois o STF deixou assente que a incorporação de quintos, no período de 8/4/1998 até 4/9/2001, ofende o princípio da legalidade, nos termos da tese firmada em sede de repercussão geral, Tema 395.
5.16.	Cumpre mencionar que o TCU tem posicionamento do Plenário de como os órgãos jurisdicionados devem proceder em relação às parcelas de quintos/décimos de funções comissionadas exercidas entre 8/4/1998 a 4/9/2001, conforme o Acórdão 1255/2020-TCU-Plenário (Relator Ministro-Substituto Marcos Bemquerer Costa) a seguir transcrito no que é pertinente:
9.2. com a finalidade de orientar o tratamento do tema relacionado ao pagamento da rubrica de 'opção' do art. 2º da Lei 8.911/1994 e à incorporação de 'quintos', dar ciência ao Senado Federal de que:
9.2.1. é vedado o pagamento das vantagens decorrentes do art. 193 da Lei 8.112/1990, inclusive o pagamento parcial da remuneração do cargo em comissão ('opção') , aos servidores que implementaram os requisitos de aposentadoria após 16/12/1998, data de publicação da Emenda Constitucional 20, que limitou o valor dos proventos à remuneração do cargo efetivo no qual se deu a aposentadoria, conforme o Acórdão 1599/2019-TCU-Plenário (rel. min. Benjamin Zymler) ;
9.2.2. deve-se verificar a origem do pagamento de 'quintos', se advindos de decisão judicial transitada em julgado ou não ou ainda de decisão administrativa e, na hipótese em que não houver decisão judicial passada em julgado ou quando se tratar de decisão administrativa, a vantagem de 'quintos' incorporada com fulcro em funções comissionadas exercidas entre 8/4/1998 a 4/9/2001 deve ser destacada e transformada em 'parcela compensatória' a ser absorvida por reajustes futuros concedidos nos proventos, na linha da solução definitiva da controvérsia conferida à matéria pela Suprema Corte, por meio do RE 638.115/CE, e consoante o Acórdão 442/2020-TCU-Segunda Câmara (rel. min. subst. Marcos Bemquerer Costa) ; (destacamos) 
5.17.	Portanto, compete ao órgão de origem averiguar se o pagamento de quintos incorporados após 8/4/1998 pelo ex-servidor encontram amparo em decisões judiciais ainda não transitadas em julgado e está em consonância com a modulação dada pelo STF na apreciação do RE 638.115/CE.
5.18.	Convém ressaltar que mesmo nas situações em que as parcelas de quintos/décimos foram incorporadas após 8/4/1998, com base em decisão judicial transitada em julgado, o ato concessório de aposentadoria é ilegal e não é registrado. O provimento judicial somente impede a suspensão dos pagamentos das parcelas indevidas. Acerca da questão, cabe trazer à baila excerto do voto condutor do Acórdão 3842/2020-TCU-Primeira Câmara (Relator Ministro Walton Alencar Rodrigues) :
A esta altura, todavia, nova decisão do STF, proferida em embargos de declaração com efeitos infringentes, opostos no âmbito do mesmo RE 638.115, alterou o entendimento até então tranquilamente adotado. Em 18/12/2019, o Plenário do STF modulou os efeitos da decisão para, no que interessa a estes autos, acolher parcialmente os embargos de declaração, com efeitos infringentes, e 'reconhecer indevida a cessação imediata do pagamento dos quintos quando fundado em decisão judicial transitada em julgado'.
A decisão divulgada no sítio eletrônico do STF não afasta a ilegitimidade do pagamento dos quintos nas condições anteriormente descritas, mas modula efeitos para os que os recebem por força de decisão judicial, transitada ou não em julgado, e de decisão administrativa.
Feita tal distinção e devidamente caracterizada inadequação do benefício aos dispositivos legais aplicáveis à matéria, é certo que o recente julgado do STF não pode compelir esta Casa, cuja competência de apreciar a legalidade de atos de pessoal foi atribuída pela própria Constituição Federal (art. 71, inciso III) , a contrariar suas convicções, a jurisprudência consolidada dos tribunais superiores e os fatos consignados nos autos, para registrar ato de pessoal manifestamente irregular, salvo na esporádica hipótese de trânsito em julgado de processo em que o TCU foi parte e que teve por finalidade específica o respectivo registro (vide MS 23.665/DF e MS 22.009/MG) , que não é o caso destes autos.
Todavia, sem transgredir frontalmente o provimento jurisdicional, não há como a Universidade Federal de Santa Maria promover a cessação dos pagamentos, apesar do desequilíbrio que causam ao sistema previdenciário.
Em circunstâncias análogas, este Tribunal tem considerado ilegais e negado registro aos atos de aposentadoria que contêm parcelas conferidas pelo Judiciário em contrariedade com o entendimento do TCU, sem, contudo, determinar a suspensão do pagamento nem informar sobre a possibilidade de edição de novo ato eivado das irregularidades. Nesse sentido, cito, entre outros, os Acórdãos 1.910/2004 e 11.079/2019, da 1ª Câmara, 5.797/2014, da 2ª Câmara, e 1.857/2003, do Plenário.
O julgamento pela ilegalidade sem suspensão do pagamento consolidou-se no TCU na esteira de um sem número de decisões do STF, entre as quais as proferidas no âmbito dos Mandados de Segurança 23.758, 24.529, 24.569, 24.939, 25.460, 26.086, 26.088, 26.132, 26.156, 26.186, 26.228, 26.271, 26.387, 26.408, 26.443, 27.374, 27.551, 27.575, 27.649, 27.732, 23.665 e 33528. Do último, transcrevo o trecho a seguir:
'E que o fundamento em que se apoia a pretensão mandamental ora em exame tem o beneplácito da jurisprudência do Supremo Tribunal Federal, que, em sucessivos precedentes, tem reconhecido, quer em decisões monocráticas, quer em julgamentos colegiados, ser integralmente oponível ao E. Tribunal de Contas da União a autoridade da coisa julgada, cuja eficácia subordinante, desse modo, não poderá ser transgredida por qualquer órgão estatal, inclusive pela própria Corte de Contas.
 (...) 
Vê-se, pois, que o E. Tribunal de Contas da União não dispõe, constitucionalmente, de poder para rever decisão judicial transitada em julgado (RTJ 193/556-557, Rel. Min. CARLOS VELLOSO) nem para determinar a suspensão de benefícios garantidos por sentença impregnada da autoridade da coisa julgada (AI 471.430-AgR/DF, Rel. Min. EROS GRAU) , ainda que o direito reconhecido pelo Poder Judiciário não tenha o beneplácito da jurisprudência prevalecente no âmbito do Supremo Tribunal Federal, pois a 'res judicata', em matéria civil, só pode ser legitimamente desconstituída mediante ação rescisória:'
Ao deixar de determinar a suspensão do pagamento, o TCU evita que o jurisdicionado seja forçado a escolher entre obedecer à sua ordem, sujeitando-se a detenção, multa e prisão em flagrante por descumprimento de decisão judicial, e ignorá-la, sujeitando-se à multa do art. 58 da Lei 8.443/1992.
Ante o exposto, julgo ilegais os atos de concessão inicial e de alteração de aposentadoria de Nelcindo Nascimento Terra, nego-lhes registro e VOTO no sentido de que o Tribunal adote a deliberação que ora submeto à apreciação deste Colegiado.
5.19.	Assim, entende-se que deve ser mantida a determinação para que o órgão de origem, existindo provas de que o referido servidor é beneficiário de decisões judiciais ainda não transitadas em julgado, reavalie e altere, se for o caso, a parcela de quintos inicialmente concedida, à luz da deliberação do Supremo Tribunal Federal, nos autos do RE 638.115/CE, na Sessão Ordinária de 18/12/2019.
5.20.	No que tange ao recurso interposto pela UFMG, no âmbito do TC Processo 012.090/2020-4, verifica-se que teve seu provimento negado pelo Acórdão 18959/2021-TCU-Segunda Câmara, de relatoria do Ministro Aroldo Cedraz.
5.21.	Diante disso, opina-se pela rejeição dos argumentos apresentados.
CONCLUSÃO
6.	Da análise de mérito, conclui-se que a decisão da Corte de Contas acerca do pagamento de quintos incorporados após 8/4/1998 não afrontou o RE 638.115/CE.
6.1.	Por conseguinte, deve-se negar provimento ao presente recurso.
PROPOSTA DE ENCAMINHAMENTO
7.	Ante o exposto, submetem-se os autos à consideração superior, propondo-se, com fundamento no art. 48 da Lei 8.443/1992:
a)	conhecer do recurso e, no mérito, negar-lhe provimento;
b)	informar à recorrente e demais interessados do acórdão a ser proferido, destacando que o relatório e o voto que o fundamentam podem ser acessados por meio do endereço eletrônico www.tcu.gov.br/acordaos."
4.	O Ministério Público junto ao TCU, representado nos autos pelo Procurador Marinus Eduardo De Vries Marsico, manifestou-se de acordo com a secretaria especializada (peça 32) .
	É o relatório.

não há

Procurador Marinus Eduardo De Vries Marsico.

aposentadoria. incorporação de quintos decorrentes do exercício de função comissionada no período de 8/4/1998 a 4/9/2001. aplicação do entendimento firmado pelo supremo tribunal federal no recurso extraordinário 638.115. pedido de reexame. elementos insuficientes para alterar a deliberação recorrida. conhecimento e negativa de provimento. ciência.

APOSENTADORIA (APOS)

Secretaria de Recursos (Serur); Secretaria de Fiscalização de Integridade de Atos e Pagamentos de Pessoal e de Benefícios Sociais (Sefip).

Cuidam os autos de pedido de reexame interposto pela Universidade Federal de Minas Gerais contra o Acórdão 7359/2021-TCU-Segunda Câmara, que considerou ilegal o ato de aposentadoria de Celso Goncalves Becker em razão de impropriedades na incorporação de quintos e na contagem de tempo ponderado de atividade exercida em condições insalubres.
2.	Inicialmente, ratifico o despacho exarado no sentido de que o recurso deve ser conhecido, porquanto preenche os requisitos de admissibilidade previstos no artigo 48 da Lei 8.443/1992.
3.	A Secretaria de Recursos e o Ministério Público junto ao TCU manifestam-se no sentido de negar provimento ao pleito.
4.	No mérito, acompanho integralmente o posicionamento da secretaria e do MPTCU, adotando como razões de decidir os fundamentos sustentados nos pareceres precedentes, sem prejuízo de tecer as seguintes considerações.
5.	Destaco, de pronto, que o recorrente nada alegou acerca da impropriedade referente à contagem irregular de tempo ponderado de atividade exercida em condições insalubres.
6.	Sobre a incorporação de quintos após a edição da Lei 9.624/1998, impõe-se rememorar a compreensão firmada pelo Supremo Tribunal Federal no âmbito do Recurso Extraordinário 638.115, momento em que, em sede de repercussão geral, foi decidido que "ofende o princípio da legalidade a decisão que concede a incorporação de quintos pelo exercício de função comissionada no período de 8/4/1998 até 4/9/2001, ante a carência de fundamento legal".
7.	Ainda por ocasião do RE 638.115, foi prolatada decisão modulatória dos efeitos do sobredito entendimento que reconheceu indevida a cessação imediata do pagamento dos quintos incorporados no período de 8/4/1998 até 4/9/2001 quando fundado em decisão judicial transitada em julgado. Quando a vantagem decorrer de decisão administrativa ou de decisão judicial não transitada em julgado, o pagamento deve ser mantido até sua absorção integral por quaisquer reajustes futuros concedidos aos servidores, mediante transformação da vantagem em parcela compensatória a ser absorvida.
8.	Importante ressaltar que a modulação permite apenas a continuidade dos pagamentos, em nada interferindo no juízo de ilegalidade dos atos que contemplem a incorporação de quintos no período de 8/4/1998 até 4/9/2001. Significa que, ainda que a incorporação decorra de decisão judicial transitada em julgado, impõe-se a manutenção da ilegalidade do ato, com negativa de registro, pois a tese firmada pelo STF é no sentido de que a referida incorporação ofende o princípio da legalidade.
9.	Assim, não há reparos a se fazer na chancela de ilegalidade atribuída ao ato do interessado, nos exatos termos do acórdão recorrido.
10.	Em relação às determinações corretivas, verifico que a deliberação infirmada já considerou a hipótese de a incorporação de quintos no período de 8/4/1998 até 4/9/2001 estar amparada em decisão judicial transitada em julgado, de forma que também não há reparos a se fazer quanto a esse aspecto.
11.	Nesse cenário, deve ser negado provimento ao pleito, sem prejuízo de mais uma vez orientar que, caso haja comprovação, perante a unidade jurisdicionada, de que os quintos incorporados no período de 8/4/1998 a 4/9/2001 decorrem de decisão judicial transitada em julgado, a incorporação estará imune a absorções por reajustes futuros.
	Ante o exposto, voto por que o Tribunal adote a deliberação que ora submeto à apreciação deste Colegiado.
TCU, Sala das Sessões Ministro Luciano Brandão Alves de Souza, em 29 de novembro de 2022.
Ministro BRUNO DANTAS
Relator